ACORDAO-COMPLETO-2565539

ACÓRDÃO 1931/2023 ATA 5/2023 - SEGUNDA CÂMARA

VISTOS, relatados e discutidos este processo de aposentadoria, em que se examina, nesta fase processual, pedido de reexame interposto contra o Acórdão 17411/2021-TCU-Segunda Câmara, de relatoria do ministro Raimundo Carreiro, 
ACORDAM os Ministros do Tribunal de Contas da União, reunidos em Sessão da Segunda Câmara, ante as razões expostas pelo Relator e com fulcro no art. 48, c/c os arts. 32 e 33, da Lei 8.443/1992, em: 
9.1. conhecer do pedido de reexame interposto pelo Senado Federal e, no mérito, dar-lhe provimento de modo a tornar sem efeito o Acórdão 17411/2021-TCU-Segunda Câmara;
9.2. encaminhar os autos ao Gabinete do Relator a quo para que seja providenciada outra proposta de deliberação, de modo que conste o real fundamento da irregularidade do ato concessório de aposentadoria de que trata a peça 3; e
9.3. dar ciência desta deliberação ao órgão de origem e ao interessado.

Pedido de reexame interposto contra decisão que julgou ilegal ato de aposentadoria.

Segunda Câmara

Senado Federal.

3.1. Recorrente: Senado Federal.
3.2. Interessado: José Ivan Haddad (XXX.619.042-XX).

13.1. Ministros presentes: Antonio Anastasia (na Presidência) e Augusto Nardes (Relator).
13.2. Ministro-Substituto convocado: Marcos Bemquerer Costa.

AUGUSTO NARDES

Ministro Raimundo Carreiro.

Transcrevo a seguir, como parte integrante deste relatório, a instrução de peça 19, elaborada no âmbito da então Secretaria de Recursos (Serur) , cujo encaminhamento teve a anuência do dirigente daquela unidade (peças 20) :
	"INTRODUÇÃO
	1.	Trata-se de pedido de reexame (peça 11) interposto pelo Senado Federal, por meio do qual se insurge contra o Acórdão 17411/2021-TCU-Segunda Câmara (peça 8) , que teve como relator o Excelentíssimo Senhor Ministro Raimundo Carreiro.
	1.1 A deliberação recorrida apresenta o seguinte teor:
ACORDAM os Ministros o Tribunal de Contas da União, reunidos em Sessão da Segunda Câmara, com fundamento nos arts. 1º, inciso V, e 39, inciso II, da Lei nº 8.443/92, c/c os arts. 17, inciso III; 143, inciso II e 260 e 262 do Regimento Interno/TCU, EM CONSIDERAR ILEGAL E NEGAR REGISTRO AO ATO DE APOSENTADORIA em favor de Jose Ivan Haddad (Ato n. 19918/2019) e expedir os comandos discriminados no item 1.7.
1. Processo TC-Processo 037.326/2021-0 (APOSENTADORIA) 
1.1. Interessado: Jose Ivan Haddad (XXX.619.042-XX) .
1.2. Órgão/Entidade: Senado Federal.
1.3. Relator: Ministro Raimundo Carreiro.
1.4. Representante do Ministério Público: Procurador Marinus Eduardo De Vries Marsico.
1.5. Unidade Técnica: Secretaria de Fiscalização de Integridade de Atos e Pagamentos de Pessoal e de Benefícios Sociais (Sefip) .
1.6. Representação legal: não há.
1.7. Determinações/Recomendações/Orientações:
1.7.1. dispensar o ressarcimento das quantias indevidamente recebidas de boa-fé, consoante o Enunciado nº 106 da Súmula de Jurisprudência deste Tribunal;
1.7.2. determinar ao órgão/entidade responsável pela concessão que:
1.7.2.1. no prazo quinze dias, contados da ciência, providencie o destaque da parcela de quinto incorporada com amparo em função comissionada exercida entre 8/4/1998 e 4/9/2001 e transforme-a em Parcela Compensatória a ser absorvida por reajustes futuros, consoante decidido pelo Supremo Tribunal Federal no RE nº 638.115/CE, sob pena de responsabilidade solidária da autoridade administrativa omissa;
1.7.2.2. emita novo ato de aposentadoria do interessado Jose Ivan Haddad (Ato n. 19918/2019) , livre da irregularidade apontada, disponibilizando-o a este Tribunal, por meio do Sistema e-Pessoal, nos termos e prazos fixados na IN-TCU 78/2018;
	1.7.2.3. no prazo de trinta dias, contados da ciência, disponibilize a este Tribunal, por meio do Sistema e-Pessoal, comprovante da data em que o interessado tomou conhecimento deste Acórdão, conforme art. 21, inciso I, da IN-TCU 78/2018;
1.7.3. dar ciência deste Acórdão ao órgão/entidade responsável pela concessão, informando que o teor integral da deliberação poderá ser obtido no endereço eletrônico www.tcu.gov.br/acordaos (grifos acrescidos) .
		HISTÓRICO 
	2.	Entendeu-se que, no ato de peça 3, o Sr. José Ivan Haddad teria ocupado função comissionada posteriormente ao advento da Lei 9.624/1998, cuja correspondente parcela de quintos teria sido incorporada aos seus proventos, razão por que foi determinado ao órgão de origem que procedesse à adequação da aludida parcela, conforme modulado pelo Supremo Tribunal Federal no âmbito do RE 638.115. 
	ADMISSIBILIDADE
	3.	Reitera-se o exame de admissibilidade efetuado pelo Sar/Serur (peça 12) , ratificado pelo Excelentíssimo Senhor Ministro-Relator João Augusto Ribeiro Nardes (peça 15) , que concluiu pelo conhecimento do pedido de reexame, com fundamento no artigo 48 da Lei 8.443/1992, c/c os artigos 285 e 286, parágrafo único, do RI/TCU, suspendendo-se os efeitos do caput e dos subitens 1.7, 1.7.2, 1.7.2.1 e 1.7.2.2 do Acórdão 17411/2021-TCU-Segunda Câmara.
	EXAME DE MÉRITO
	4.	Delimitação
	4.1 Constitui objeto do presente recurso definir se o Acórdão 17411/2021-TCU-Segunda Câmara afrontou o julgamento do RE 638.115/CE.
	5. Do direito à incorporação de quintos decorrente do exercício de função comissionada e/ou cargo em comissão, no período entre 8/4/1998 a 4/9/2001 (RE 638.115/CE) 
	5.1. O recorrente aduz que o Sr. José Ivan Haddad não incorporou quintos após 8/4/1998, com base nos seguintes argumentos:
	5.2. Pela contagem contínua das funções, de acordo com a sistemática de contagem das Leis 8.911/1994 e 9.624/1998, o servidor faz jus a 10/10 FC06, pelo exercício das seguintes funções:

	5.3. Para o pagamento da VPNI não foi computado qualquer exercício de função após 8/4/1998, o período de 1º/10/1991 a 29/1/1997 já assegura o direito do servidor à incorporação de 10/10 FC-6.
	Análise:
	5.4. Consta, no ato de peça 3, o seguinte mapa de incorporação de funções pelo interessado:

	5.5. Observa-se, portanto, que, de fato, o período exercido na função de assistente editorial gráfico, entre 1º/10/1991 e 29/1/1997, é suficiente para a incorporação de 10/10 de FC-6 e, por via de consequência, o motivo pelo qual a presente concessão foi julgada ilegal restou superado.
	5.6. Nesse sentir, opina-se pelo julgamento pelo provimento do presente recurso, com o julgamento pela legalidade do ato de peça 3.
	CONCLUSÃO
	6.	Da análise de mérito, conclui-se que o período exercido na função de assistente editorial gráfico, entre 1º/10/1991 e 29/1/1997, é suficiente para a incorporação de 10/10 de FC-6 e, por via de consequência, o motivo pelo qual a presente concessão foi julgada ilegal restou superado.
	6.1. Por conseguinte, deve-se dar provimento ao presente recurso.
	PROPOSTA DE ENCAMINHAMENTO
	7. Ante o exposto, submetem-se os autos à consideração superior, propondo-se, com fundamento no art. 48 da Lei 8.443/1992:
a) conhecer do recurso e, no mérito, dar-lhe provimento, tornando-se sem efeito o Acórdão 17411/2021-TCU-Segunda Câmara, julgando-se legal o ato de peça 3 e determinando-se o seu registro;
b) informar o recorrente e demais interessados do acórdão a ser proferido, destacando que o relatório e o voto que o fundamentam podem ser acessados por meio do endereço eletrônico www.tcu.gov.br/acordaos."
2.	Em sentido diverso se manifestou o Ministério Público junto ao Tribunal de Contas da União, verbis (peça 21) :
	"Trata-se de pedido de reexame interposto pelo Senado Federal (peça 11) contra o Acórdão de Relação 17.411/2021-2ª Câmara, da relatoria do Ministro Raimundo Carreiro (peça 8) . É o seguinte o teor da deliberação (grifos inseridos) :
'VISTOS e relacionados estes autos de ATO DE APOSENTADORIA emitido pelo Senado Federal, e submetido a este Tribunal para fins de registro;
Considerando que, no ato enfocado nestes autos, as análises empreendidas na fase de instrução revelam a irregularidade caracterizada pela inclusão, nos proventos, de um quinto de função comissionada exercida após 8/4/1998, além dos limites previstos nos arts. 3º e 5º da Lei 9.624/1998, que admitiam, após aquela data, apenas a contabilização de tempo residual para a integralização de um décimo decorrente do exercício de função iniciado até 10/11/1997 (data de publicação da MP 1.595-14, convertida na Lei 9.527/1997, que extinguiu a vantagem dos quintos/décimos) ;
Considerando que a irregularidade tipificada é objeto de jurisprudência pacificada nesta Corte de Contas, especialmente a partir do julgamento do RE 638.115/CE (Ministro-Relator Gilmar Mendes) , pelo Supremo Tribunal Federal, com repercussão geral, acompanhado por iterativos julgados desta Corte de Contas, a exemplo dos Acórdão 8187/2021-TCU-Primeira Câmara (relator: Ministro Walton Alencar Rodrigues) , 8.124/2021-1ª Câmara (relator: Ministro Benjamin Zymler) , 8.492/2021-1ª Câmara (relator: Ministro Vital do Rêgo) , 8.684/2021-1ª Câmara (relator: Ministro Jorge Oliveira) , 8.178/2021-1ª Câmara (relator: Ministro Substituto Augusto Sherman) , 8.611/2021-1ª Câmara (relator: Ministro Substituto Weder de Oliveira) , 7.999/2021-2ª Câmara (relator: Ministro Augusto Nardes) , 7.816/2021-2ª Câmara (relator: Ministro Aroldo Cedraz) , 8.318/2021-2ª Câmara (relator: Ministro Raimundo Carreiro) , 8.254/2021-2ª Câmara (relator: Ministro Bruno Dantas) , 13.963/2020-2ª Câmara (relatora: Ministra Ana Arraes) , 8.319/2021-2ª Câmara (relator: Ministro Substituto Marcos Bemquerer) e 8.224/2021-2ª Câmara (relator: Ministro Substituto André Luís de Carvalho) , entre outros;
Considerando que a parcela ora impugnada foi concedida mediante decisão administrativa, o que, segundo a modulação de efeitos do julgamento do RE 638.115/CE (Ministro-Relator Gilmar Mendes) , feita pelo Supremo Tribunal Federal, impõe a sua conversão em parcela compensatória a ser absorvida por reajustes futuros;
Considerando os pareceres convergentes da unidade técnica especializada e do Ministério Público junto a este Tribunal;
Considerando a presunção de boa-fé do interessado;
Considerando que este Tribunal, por meio do Acórdão 1414/2021-TCU-Plenário (relator: Ministro Walton Alencar Rodrigues) , em acolhimento a proposta deste Relator, fixou entendimento no sentido da possibilidade de apreciação de ato sujeito a registro mediante relação, na forma do art. 143, inciso II, do Regimento Interno do TCU, nas hipóteses em que a ilegalidade do ato decorra exclusivamente de questão jurídica de solução já pacificada na jurisprudência desta Corte de Contas;
ACORDAM os Ministros o Tribunal de Contas da União, reunidos em Sessão da Segunda Câmara, com fundamento nos arts. 1º, inciso V, e 39, inciso II, da Lei nº 8.443/92, c/c os arts. 17, inciso III; 143, inciso II e 260 e 262 do Regimento Interno/TCU, EM CONSIDERAR ILEGAL E NEGAR REGISTRO AO ATO DE APOSENTADORIA em favor de Jose Ivan Haddad (Ato n. 19918/2019) e expedir os comandos discriminados no item 1.7.
1. Processo TC-Processo 037.326/2021-0 (APOSENTADORIA) 
1.1. Interessado: Jose Ivan Haddad (XXX.619.042-XX) .
1.2. Órgão/Entidade: Senado Federal.
1.3. Relator: Ministro Raimundo Carreiro.
1.4. Representante do Ministério Público: Procurador Marinus Eduardo De Vries Marsico.
1.5. Unidade Técnica: Secretaria de Fiscalização de Integridade de Atos e Pagamentos de Pessoal e de Benefícios Sociais (Sefip) .
1.6. Representação legal: não há. 1.7. Determinações/Recomendações/Orientações:
1.7.1. dispensar o ressarcimento das quantias indevidamente recebidas de boa-fé, consoante o Enunciado nº 106 da Súmula de Jurisprudência deste Tribunal;
1.7.2. determinar ao órgão/entidade responsável pela concessão que:
1.7.2.1. no prazo quinze dias, contados da ciência, providencie o destaque da parcela de quinto incorporada com amparo em função comissionada exercida entre 8/4/1998 e 4/9/2001 e transforme-a em Parcela Compensatória a ser absorvida por reajustes futuros, consoante decidido pelo Supremo Tribunal Federal no RE nº 638.115/CE, sob pena de responsabilidade solidária da autoridade administrativa omissa;
1.7.2.2. emita novo ato de aposentadoria do interessado Jose Ivan Haddad (Ato n. 19918/2019) , livre da irregularidade apontada, disponibilizando-o a este Tribunal, por meio do Sistema e-Pessoal, nos termos e prazos fixados na IN-TCU 78/2018;
1.7.2.3. no prazo de trinta dias, contados da ciência, disponibilize a este Tribunal, por meio do Sistema e-Pessoal, comprovante da data em que o interessado tomou conhecimento deste Acórdão, conforme art. 21, inciso I, da IN-TCU 78/2018;
1.7.3. dar ciência deste Acórdão ao órgão/entidade responsável pela concessão, informando que o teor integral da deliberação poderá ser obtido no endereço eletrônico www.tcu.gov.br/acordaos.'
2.	O ato em reexame foi julgado ilegal em face da incorporação de parcela de quintos/décimos decorrente do suposto exercício de cargo/função comissionada no período entre 8/4/1998 e 4/9/2001.
3.	O recorrente alega, em síntese, que não foi computado qualquer tempo de exercício de função após 8/4/1998, para o deferimento da parcela de quintos/décimos do recorrente, haja vista que o período de exercício de função de 1º/10/1991 a 29/1/1997 já assegura o direito do servidor à incorporação de 10/10 da FC-6, como foi concedido (peça 11) .
4.	Após analisar as razões recursais, a Serur concluiu que 'o período exercido na função de assistente editorial gráfico, entre 1º/10/1991 e 29/1/1997, é suficiente para a incorporação de 10/10 de FC-6 e, por via de consequência, o motivo pelo qual a presente concessão foi julgada ilegal restou superado'. Ao final, propôs conhecer do recurso e, no mérito, dar-lhe provimento, de modo a tornar sem efeito o acórdão recorrido, considerar legal o ato e conceder o correspondente registro.
5.	Pela leitura dos 'considerandos' da deliberação recorrida, reproduzida no primeiro parágrafo deste parecer, e da proposta da Sefip, com a qual concordou o representante do Ministério Público junto ao TCU (MPTCU) , observa-se, claramente, que houve equívoco quanto ao motivo pelo qual o ato deveria ser considerado ilegal, senão vejamos. 
6.	O Controle Interno do Senado Federal emitiu parecer pela ilegalidade e negativa de registro do ato consignando a seguinte justificativa (peça 3, p. 6) :
'#1) O TCU firmou entendimento de que é vedado o pagamento das vantagens oriundas do art. 193 da Lei 8.112/1990, inclusive o pagamento parcial da remuneração do cargo em comissão ('opção') , aos servidores que implementaram os requisitos de aposentadoria após 16/12/1998, data de publicação da Emenda Constitucional 20, que limitou o valor dos proventos à remuneração do cargo efetivo no qual se deu a aposentadoria. Essa é a atual jurisprudência do TCU com relação ao tema (Acórdão 1599/2019-TCU-Plenário; e 10.638/2019, 11.090/2019, 11.472/2019, 13.215/2019, 13.221/2019 e 14.567/2019, todos da 1ª Câmara) . O servidor recebe Opção referente a FC06 (FC 1 - ASSISTENTE EDITORIAL GRÁFICO) . #2) A VPNI computada até 8/4/1998 atende a recente jurisprudência do STF (RE 638.115/CE) e do TCU (Acórdão 5753/2016-TCU-Primeira Câmara e 7.193/2017 - 2ª Câmara) .'
7.	Ao analisar o ato de aposentadoria em reexame, a Sefip concordou com o parecer acima, consignando em sua instrução a proposta de legalidade da incorporação de 10/10 da FC-6 exercida no período de 1/10/1991 a 29/1/1997 e a ilegalidade do pagamento da parcela de 'opção de função', no valor de R$ 2.521,02, nos seguintes termos (peça 5, p. 2) :
'Concessão da vantagem de opção que trata o art. 2º da Lei 8.911/1994, o que proporcionou acréscimo aos proventos de aposentadoria em relação a última remuneração da atividade, assim como em virtude de não haver incidência de contribuição previdenciária na atividade, resultando em descumprimento do disposto no art. 40, caput e § 2º, da Constituição Federal, com redação dada pela Emenda Constitucional 20/1998.'
8.	O representante do MPTCU, Dr. Marinus Marsico anuiu à referida proposta da unidade técnica (peça 7) .
9.	O processo foi apreciado por relação, nos termos do inciso II do art. 143 do Regimento Interno do TCU, combinado com o entendimento firmado por meio do Acórdão 1414/2021-TCU-Plenário, consoante registrado nos 'considerandos' da seguinte forma:
'Considerando que este Tribunal, por meio do Acórdão 1414/2021-TCU-Plenário (relator: Ministro Walton Alencar Rodrigues) , em acolhimento a proposta deste Relator, fixou entendimento no sentido da possibilidade de apreciação de ato sujeito a registro mediante relação, na forma do art. 143, inciso II, do Regimento Interno do TCU, nas hipóteses em que a ilegalidade do ato decorra exclusivamente de questão jurídica de solução já pacificada na jurisprudência desta Corte de Contas;'
10. À vista disso, pode-se inferir que o relator concordou com os pareceres emitidos nos autos que pugnaram pela ilegalidade e negativa de registro do ato, em face do pagamento da parcela de 'opção de função', e não de eventual parcela de quintos incorporados após 8/4/1998. Isso porque, a partir da prolação do Acórdão 1599/2019-TCU-Plenário, é pacífica a jurisprudência do Tribunal no sentido de que 'é vedado o pagamento das vantagens oriundas do art. 193 da Lei 8.112/1990, inclusive o pagamento parcial da remuneração do cargo em comissão  ('opção') , aos servidores que implementaram os requisitos de aposentadoria após 16/12/1998, data de publicação da EC 20/1998, que limitou o valor dos proventos à remuneração do cargo efetivo no qual se deu a aposentadoria'.
11. Analisando o mapa de exercício de funções constante do ato, observa-se que, de fato, o ex-servidor faz jus à incorporação dos 10/10 da FC-6, exercida no período de 1/10/1991 a 29/1/1997 (peça 3, p. 5) , exatamente como foi identificado pela unidade jurisdicionada, não havendo qualquer irregularidade quanto ao pagamento dessa parcela.
12. Todavia, consta o pagamento da parcela 'opção de função', no valor de R$ 2.521,02 (peça 3, p. 4) . Como a aposentadoria do ex-servidor tem vigência a partir de 13/2/2019, bem depois da publicação da EC 20/1998, que limitou o valor dos proventos à remuneração do cargo efetivo no qual se deu a aposentadoria, a concessão não pode prosperar, conforme consignado pelo Controle Interno do Senado Federal, pela Sefip e pelo representante do MPTCU.
13. Portanto, não restam dúvidas de que o acórdão recorrido fundamentou a ilegalidade da concessão em motivo alheio à ilegalidade que, de fato, existe no ato (pagamento da parcela 'opção de função') , e que foi suscitada por todas as instâncias que se manifestaram sobre o mérito da concessão antes da prolação da deliberação em reexame.
14. É de se ver, portanto, que o caso em tela cuida de error in procedendo, haja vista que a Corte, ao deliberar sobre o ato de aposentadoria, deixou de levar em consideração a irregularidade que, de fato, estava a macular o ato em apreço, devendo, portanto, o recurso em tela culminar na anulação da decisão adversada, para que o Tribunal possa, efetivamente, examinar o caso à luz dos elementos constantes dos autos, para ao fim proferir decisão escoimada do vício de procedimento evidenciado.
15. De todo o exposto, este representante do Ministério Público junto ao Tribunal de Contas da União anui à proposta da Serur, no sentido de conhecer do recurso para, no mérito dar-lhe provimento, mas não para julgar legal o ato, mas sim para tornar insubsistente o acórdão recorrido, nos termos do art. 171 do Regimento Interno (RI/TCU) . Discordamos da proposta de julgar legal o ato, haja vista que há irregularidade na concessão da aposentadoria, devidamente suscitada nos pareceres que antecederam a prolação do acórdão recorrido, mas que não foi objeto de manifestação do colegiado. Assim, com fulcro no inciso II do parágrafo único do art. 176 do RI/TCU, sugerimos o retorno dos autos ao relator a quo, no caso, ao seu sucessor, Ministro Antônio Anastasia (peça 18) , para novo julgamento, tendo em vista o erro de procedimento no apontamento da irregularidade que estaria a fundamentar a ilegalidade do ato de aposentadoria em exame."
É o Relatório.

não há

Procurador Rodrigo Medeiros de Lima.

ATO DE APOSENTADORIA JULGADO ILEGAL PELA CONCESSÃO DA PARCELA DENOMINADA "QUINTOS". NEGATIVA DE REGISTRO. PEDIDO DE REEXAME. ARGUMENTOS SUFICIENTES PARA REVER A DECISÃO RECORRIDA. CONHECIMENTO. PROVIMENTO PARA TORNAR SEM EFEITO O ACÓRDÃO PROLATADO, SEM PREJUÍZO QUE OUTRO SEJA PROFERIDO, DE MODO A CONSTAR O REAL MOTIVO DA IRREGULARIDADE DO ATO CONCESSÓRIO DE APOSENTADORIA.

APOSENTADORIA (APOS)

Unidade de Auditoria Especializada em Recursos (AudRecursos).

Trata-se de pedido de reexame, em processo de aposentadoria, interposto pelo Senado Federal, por meio do qual se insurge contra o Acórdão 17411/2021-TCU-Segunda Câmara (peça 8) , relator Ministro Raimundo Carreiro.
2.	 No âmbito da deliberação recorrida, este Tribunal julgou ilegal o ato de aposentadoria do ex-servidor Jose Ivan Haddad, negando-lhe registro, tendo em vista a incorporação da parcela de quintos aos seus proventos. 
3.	A então Secretaria de Recursos - Serur se manifestou pelo provimento do pedido de reexame, por considerar que o "período exercido na função de assistente editorial gráfico, entre 1º/10/1991 e 29/1/1997, é suficiente para a incorporação de 10/10 de FC-6 e, por via de consequência, o motivo pelo qual a presente concessão foi julgada ilegal restou superado."
4.	O Ministério Público de Contas diverge da unidade técnica ao verificar que, em verdade, a instrução da unidade técnica (peça 5) , bem como o MPTCU (peça 7) , detectaram a ilegalidade do pagamento da parcela de "opção de função", no valor de R$ 2.521,02. No entanto, o acórdão recorrido fundamentou a ilegalidade da concessão em motivo diverso, qual seja, a percepção de quintos/décimos, que está regular.
5.	Com as devidas vênias à unidade técnica, aquiesço à proposta do MPTCU, pelos motivos que exponho a seguir.
6.	De fato, conforme relatado pelo Parquet, houve "error in procedendo, haja vista que a Corte, ao deliberar sobre o ato de aposentadoria, deixou de levar em consideração a irregularidade que, de fato, estava a macular o ato em apreço, devendo, portanto, o recurso em tela culminar na anulação da decisão adversada, para que o Tribunal possa, efetivamente, examinar o caso à luz dos elementos constantes dos autos, para ao fim proferir decisão escoimada do vício de procedimento evidenciado."
7.	À vista disso, entendo cabível o provimento do presente recurso para tornar sem efeito o Acórdão 17411/2021-TCU-Segunda Câmara e o encaminhamento dos autos ao Gabinete do Relator a quo - no caso em questão, ao seu sucessor, Ministro Antônio Anastasia - para nova análise, de modo que conste o real fundamento da irregularidade do ato concessório de aposentadoria.
Ante as razões expostas, VOTO no sentido de que seja dado provimento a este pedido de reexame, nos termos do acórdão que ora submeto à apreciação deste Colegiado.
TCU, Sala das Sessões, em 14 de março de 2023.
Ministro JOÃO AUGUSTO RIBEIRO NARDES
Relator